【裁判字號】    89,台上,5935
【裁判日期】    891005
【裁判案由】    違反毒品危害防制條例
【裁判全文】
最高法院刑事判決                              八十九年度台上字第五九三五號
    上  訴  人  甲○○
右上訴人因違反毒品危害防制條例案件，不服台灣高等法院台南分院中華民國八十九
年七月十三日第二審判決（八十九年度上訴字第六一號，起訴案號：台灣台南地方法
院檢察署八十八年度偵字第五二三號），提起上訴，本院判決如左：
    主  文
原判決撤銷，發回台灣高等法院台南分院。
    理  由
本件原判決認定上訴人甲○○意圖營利並基於概括之犯意，於民國八十七年四月三十
日及同年五月三日，連續二次在台南市○○街五妃廟前，販賣第二級毒品安非他命予
黃宏勇，每次賣一包價格新台幣（下同）三千元；又於同年七月底至八月二十日間，
連續四次在台南市○○路○段天鑽大廈前，販賣安非他命予史崇良，每一次賣一小包
一千元等情。因而將第一審諭知上訴人無罪之判決撤銷，改判論處上訴人連續販賣第
二級毒品罪刑（累犯），固非無見。
惟查：(一)、證物應示被告，令其辨認，為刑事訴訟法第一百六十四條所明定，原判決
既將證人黃宏勇之通訊簿及史崇良之台南市衛生局檢驗成績書，作為有罪判決之證據
，自應於審判期日提示上訴人辨認，方為合法，依原審審判筆錄記載之內容，並未履
行此項程序遽採為斷罪資料，難謂無應於審判期日調查之證據未予調查之違法。(二)、
黃宏勇於原審時證稱：「（你與被告甲○○見過幾次面﹖）一次。」、「（八十七年
五月三日是否有與甲○○見過面﹖）沒有。」等（見原審卷第一五二頁反面），如果
所稱非虛，則原判決認定上訴人於八十七年四月三十日及同年五月三日連續二次販賣
安非他命予黃宏勇之事實，即與卷內證據資料不相符合。是黃宏勇之上開證詞是否屬
實，原審未予詳查，亦未說明其不足採之理由，自有理由不備之違誤。(三)、依原判決
理由二(2)引據證人史崇良於警訊之供述：「（問：你吸食之安非他命由何處取得﹖價
格、數量、聯絡方式如何﹖）向乙綽號〝阿忠〝之男子以一小包代價一千元價格所購
得，第一次是八十七年七月底到府前路二段天鑽大廈管理室打阿忠呼叫器00000
0000號留管理室電話，阿忠回話後約定時間、地點交易，最後一次是八十七年八
月二十日下午五時三十分到管理室扣阿忠，阿忠約定五時三十分許在大廈門口交易，
以一千元購買一小包後自行吸食，共計向阿忠購買了四、五次之多」等語，所供如果
無訛，則史崇良僅供述最後一次係在天鑽大廈門口與上訴人交易安非他命，其他數次
係上訴人回話後再約定時間、地點交易，且雙方交易之次數有四、五次之多，其交易
地點及次數不明確，而原判決事實認定上訴人係連續四次在台南市○○路○段天鑽大
廈前，販賣安非他命予史崇良等情，與理由內所引述史崇良之供述，不盡一致，原判
決就此未說明其認定事實所憑之證據及認定之理由，亦屬可議。上訴意旨指摘原判決
不當，非無理由，應認有撤銷發回更審之原因。
據上論結，應依刑事訴訟法第三百九十七條、第四百零一條，判決如主文。
中      華      民      國    八十九    年      十      月      五      日
                              最高法院刑事第十一庭
                                  審判長法官  莊  登  照
                                        法官  洪  明  輝
                                        法官  蔡  清  遊
                                        法官  黃  一  鑫
                                        法官  林  秀  夫
      右正本證明與原本無異
                                              書  記  官
中      華      民      國    八十九    年      十      月     十七     日


司法院資訊處製作；財團法人民間司法改革基金會備份。
